【裁判字號】    98,裁,1244
【裁判日期】    980521
【裁判案由】    綜合所得稅
【裁判全文】
最  高  行  政  法  院  裁  定
                                      98年度裁字第1244號
上  訴  人  甲○○(原名張雯瑄)
被 上訴 人  財政部臺灣省北區國稅局
代  表  人  陳文宗
上列當事人間因綜合所得稅事件，上訴人對於中華民國96年4月
12日臺北高等行政法院95年度訴字第2156號判決，提起上訴，本
院裁定如下：
    主  文
上訴駁回。
上訴審訴訟費用由上訴人負擔。
    理  由
一、按對於高等行政法院判決上訴，非以其違背法令為理由，不
    得為之，行政訴訟法第242條定有明文。是對於高等行政法
    院判決上訴，若未具體說明原判決違背何項法令、不適用或
    如何適用法令不當之具體情事，即非主張原判決違背法令以
    為上訴理由，其上訴不應准許，自應認為不合法而駁回之。
二、緣被上訴人依據通報及查得資料，以上訴人民國（下同）87
    年度有取自臺北縣私立宏育幼稚園（下稱宏育幼稚園）其他
    所得新臺幣（下同）4,449,887元（無扣繳憑單）、利息所
    得2筆（有扣繳憑單）計4,245元，總計為4,454,132元，已
    超過當年度規定之免稅額、標準扣除額之合計數，未依所得
    稅法第71條第1項規定辦理結算申報，案經審理違章屬實，
    除核定補徵稅額1,078,654元外，並依行為時所得稅法第110
    條第2項規定，按所漏稅額1,078,654元，就有無扣繳憑單分
    別處0.4倍及1倍之罰鍰計1,078,000元〔1,078,654×（4,4
    49,887×1.0+4,245×0.4）/4,454,132≒1,078,000，計至
    百元止）。上訴人不服，遂循序提起本件訴訟。案經原審依
    上訴人所填87年度招生狀況調查報告表，及「臺北縣87年度
    公私立幼稚園收費應行注意事項及收費標準表」規定；「…
    二、公私立幼稚園收取代辦費用規定如下：(一)學生活動費：
    係每月收費，亦得全學期（5個月）收費。(二)學生材料費：
    係每月收費，亦得全學期（5個月）收費。(三)點心代辦費、
    午餐代辦費、交通車代辦費、設備費、雜費：係每月收費，
    亦得全學期（5個月）收費。…」被上訴人將87年上半年1學
    期、下半年1學期各計算為6個月，自有違誤。是以原處分認
    定上訴人取自宏育幼稚園其他所得為2,010,750元，核屬有
    據，逾此部分即非可採。因將該部分不利上訴人之訴願決定
    及原處分撤銷，並駁回上訴人其餘之訴。上訴人猶不服，就
    駁回其訴部分提起本件上訴。
三、上訴人上訴意旨略以：（一）原審判決既認定上訴人87年度
    取自宏育幼稚園之所得為2,010,750元，又依判決書所述上
    訴人與甲方 (宏育幼稚園法定代理人為吳宗翰)所訂之契約
    內容約定，上訴人每月應給付給甲方23萬元設備補償費合計
    全年23萬元x12=276萬元，兩相對照宏育幼稚園之課稅所得
    之終局保有者應為法定代理人吳宗翰，原審竟認定為上訴人
    ，顯證原審之判決理由前後矛盾。（二）按財政部87年8月
    19日臺財稅第871959919號函釋意旨，宏育幼稚園之課稅所
    得終局保有者為法定代理人吳宗翰，實際所得人應為吳宗翰
    ，原審判定為上訴人，於法自有違誤。（三）原審就上訴人
    主張本件核課期間應為5年而非7年之爭點並未加以審判。（
    四）本件與臺北高等行政法院96年度訴字第2158號判決為相
    同之案情，上訴人主張應予允許等語，雖以該判決違背法令
    為由，惟經核上訴意旨無非仍執與起訴意旨略同並經原審於
    審酌本件相關證據後論斷不採之詞，進而就原審取捨證據、
    認定事實之職權行使，指摘其為不當，並就原審已論斷之核
    課期間爭點，誤指為未論斷，或就原審所為本件系爭所得之
    課稅主體係上訴人之論斷，泛言其論斷矛盾，而非具體說明
    其違背何項法令條款。依首揭說明，應認其上訴不合法。末
    查，原判決理由已論述依相關事證「堪認上訴人自84年8月1
    日起取得宏育幼稚園之經營權，該幼稚園87年度賺得之利潤
    或盈餘，扣除每月房屋租金2萬元及教學補償費23萬元由吳
    宗翰取得後，其餘課稅所得為上訴人終局保有，是上訴人為
    本件87年度宏育幼稚園之實際經營人，而為本年度此部分所
    得之課稅主體，洵堪認定」等語，是原審係認上訴人87年度
    取自宏育幼稚園之所得數額應先為扣除每月房屋租金2萬元
    及教學補償費23萬元，經核並無上訴人所指判決理由前後矛
    盾之情，上訴人執此指摘，要屬誤會。又原審另案95年度訴
    字第2157號判決亦認定上訴人為86年度宏育幼稚園實際經營
    者而駁回上訴人該案之訴，上訴人不服提起上訴亦經本院97
    年度裁字第350號裁定駁回其上訴而確定，該案裁判結果無
    從作為上訴人有利之論據，均附此敘明。
四、據上論結，本件上訴為不合法，依行政訴訟法第249條第1項
    前段、第104條、民事訴訟法第95條、第78條，裁定如主文
    。
中    華    民    國    98    年    5     月    21    日
                    最高行政法院第七庭
                        審判長法官  藍  獻  林
                              法官  曹  瑞  卿
                              法官  廖  宏  明
                              法官  姜  素  娥
                              法官  林  文  舟
以  上  正  本  證  明  與  原  本  無  異
中    華    民    國    98    年    5     月    21    日
                              書記官  彭  秀  玲


司法院資訊處製作；財團法人民間司法改革基金會備份。
